【裁判字號】    97,台上,851
【裁判日期】    970227
【裁判案由】    違反毒品危害防制條例
【裁判全文】
最高法院刑事判決              九十七年度台上字第八五一號
上  訴  人  甲○○
選任辯護人  陳金村律師
上列上訴人因違反毒品危害防制條例案件，不服台灣高等法院台
中分院中華民國九十六年十一月二十九日第二審判決（九十六年
度上訴字第二六四一號，起訴案號：台灣台中地方法院檢察署九
十六年度偵字第一二六二二號），提起上訴，本院判決如下：
    主  文
上訴駁回。
    理  由
按刑事訴訟法第三百七十七條規定：上訴於第三審法院，非以判
決違背法令為理由，不得為之；是提起第三審上訴，應以原判決
違背法令為理由，係屬法定要件。且必須依據卷內資料為具體之
指摘，並足據以辨認原判決已具備違背法令之形式，始屬相當。
本件原判決綜合全案證據資料，本於事實審法院之推理作用，認
定上訴人甲○○有其事實欄所記載之犯行，因而維持第一審依想
像競合犯關係從一重論以上訴人共同運輸第三級毒品罪，量處有
期徒刑六年六月，並宣告適當從刑之判決，駁回上訴人在第二審
之上訴。已詳細說明其所憑之證據及認定之理由；對於上訴人所
為之辯解，並已逐一敘明不可採之理由，俱有卷存之證據資料可
資覆按；從形式上觀察，原判決並無違背法令之情形。上訴人之
上訴意旨略稱：證人楊欽智警詢之供詞相互矛盾，原判決採其一
部供述資為上訴人不利之認定，復未敘明該警詢筆錄具有較可信
之特別情形，於法即有未合。又伊及選任辯護人於原審曾聲請再
度傳訊證人即共同被告楊欽智，原審卻以該證人已於第一審法院
為證而未再為傳訊，亦有未洽。再原判決關於不利於伊之證據論
述，均屬推猜臆度之詞，容與經驗、論理法則有違云云。惟查證
據之取捨及事實之認定，均為事實審法院之職權，倘其採證認事
並未違反經驗、論理法則，自不得任意指為違法。查原判決係依
憑共同正犯楊欽智於偵查、第一審之證詞，上訴人與王維得以行
動電話通訊之內容，佐以卷附「華廈快遞」貨物運單、華銳國際
運通股份有限公司收據、查獲照片十一張、上訴人所持行動電話
之通訊監察譯文、扣案經鑑驗含第三級毒品愷他命之粉末五包、
夾藏毒品之監視器鏡頭五盒、供聯絡運輸毒品之行動電話二支（
含上訴人及共同正犯所有之易通卡二枚）、法務部調查局民國九
十六年八月十六日調科壹字第○九六○○三四九一○○號鑑定書
一紙等證據資料，認定上訴人事前已知悉王維得以空運快遞之包
裹內含愷他命，而參與運輸犯行，並非係依憑楊欽智警詢單方證
詞，即推斷其有參與運輸愷他命之犯行。上訴意旨謂原判決僅擷
取楊欽智部分警詢證述，即推斷其有運輸第三級毒品之犯意云云
，自非依據卷內資料執為指摘之適法第三審上訴理由。又原判決
已說明經綜合案內前揭證據，本於調查所得心證，分別定其取捨
，而憑以認定上訴人本件犯行之依據及理由，此係事實審法院採
證認事之職權行使，難謂有違反經驗、論理法則之情形。而證人
已由法官合法訊問，且於訊問時已予當事人詰問之機會，其陳述
明確，別無訊問之必要者，不得再行傳喚，刑事訴訟法第一百九
十六條定有明文。證人楊欽智於第一審審理時，已結證：伊於警
詢、偵查中之供述，均係出於自由意思。王維得於出國之前，已
將書寫寄送包裹地址之紙條交付予伊，係甲○○臨時打電話告知
伊地址不對等語明確，並行交互詰問，有第一審法院審判筆錄可
稽（見一審卷第九四至一０五頁）。原審未再度予以傳訊，難認
違法。再刑事訴訟法所稱依法應於審判期日調查之證據，係指與
待證事實有重要關係，在客觀上顯有調查必要性之證據而言，故
其範圍並非漫無限制，必其證據與判斷待證事實之有無，具有關
連性，得據以推翻原判決所確認之事實，而為不同之認定，方足
當之。上訴人係執與第一審審理時相同之辯詞，聲請再度傳訊楊
欽智，並未敘明有何調查之必要性，有其附於原審之書狀足佐，
原審未為無益之調查，尚無違法可言。至其餘上訴意旨對原判決
究如何違背法令，未依卷內訴訟資料為具體之指摘，或徒憑己意
，就屬原審採證認事職權之適法行使，及原判決已經調查說明事
項，任意指摘為違法，或重為單純事實上之爭辯，自均不足據以
辨認原判決已具備違背法令之形式要件。綜上說明，應認本件上
訴違背法律上之程式，予以駁回。
據上論結，應依刑事訴訟法第三百九十五條前段，判決如主文。
中    華    民    國  九十七  年    二    月  二十七  日
                      最高法院刑事第十一庭
                          審判長法官  洪  文  章
                                法官  王  居  財
                                法官  郭  毓  洲
                                法官  黃  梅  月
                                法官  邱  同  印
      本件正本證明與原本無異
                                      書  記  官
中    華    民    國  九十七  年    三    月    四    日
                                                      Ｑ


司法院資訊處製作；財團法人民間司法改革基金會備份。
